臺灣高雄地方法院民事裁定          100年度消債更字第183號
聲  請  人  陳富洋
上列當事人聲請消費者債務清理事件，本院裁定如下：
    主  文
聲請人陳富洋自中華民國一百年八月十七日下午十六時起開始更
生程序。
命司法事務官進行本件更生程序。
    理  由
一、聲請意旨略以：聲請人前未曾依「中華民國銀行公會會員辦
    理消費金融案件無擔保債務協商機制」請求共同協商債務清
    償方案，乃於97年8 月間向最大債權金融機構即永豐商業銀
    行股份有限公司（下稱永豐銀行）請求協商不成立，然聲請
    人每月薪資僅約30,000元，另有資產管理公司及民間債務尚
    未清償，入不敷出致無法負擔銀行提出之協商款項，有不能
    清償債務之情事，爰聲請准予更生等語。
二、按債務人不能清償債務或有不能清償之虞者，得依消費者債
    務清理條例所定更生或清算程序，清理其債務。債務人無擔
    保或無優先權之債務總額未逾1200萬元者，於法院裁定開始
    清算程序或宣告破產前，得向法院聲請更生。又債務人與金
    融機構協商成立者，不得聲請更生或清算。如法院開始更生
    程序之裁定，應載明其年、月、日、時，並即時發生效力。
    法院裁定開始更生或清算程序後，得命司法事務官進行更生
    或清算程序，必要時得選任律師、會計師或其他適當之自然
    人或法人一人為監督人或管理人。消費者債務清理條例第3
    條、第42條第1 項、第151 條第5 項前段、第6 項、第45條
    第1 項及第16條第1 項分別定有明文。
三、經查：聲請人所主張之上開事實，業據提出債權人清冊（卷
    9-15頁）、前置協商不成立通知書（卷16頁）、財產及收入
    狀況說明書（卷17-19 頁）、聯合徵信中心之個人資料（卷
    20-22 頁、42-45 頁）、戶籍謄本（卷23頁）、聲請人97至
    99年度國稅局財產歸屬資料及綜合所得稅各類所得資料清單
    （卷24-26 頁、50頁）、勞保投保資料（卷27-28 頁）、永
    豐商業銀行民事陳報狀（卷33-36 頁）、本院債權憑證（卷
    46-48 頁）、服務證明書（卷49頁）、薪資單（卷51-56 頁
    ）、本院執行命令（卷57-76 頁）等可憑，可信為實。
四、本院審酌聲請人任職於高雄捷運股份有限公司，99年稅後所
    得412,570 元，平均每月34,381元，名下無財產（卷26頁、
    50頁所得及財產資料清單），再扣除每月必要之勞保485 元
    、健保414 元、工會費150 元及福利金128 元後（卷51-56
    頁薪資單），則每月實際所得為33,204元。依高雄市每人每
    月最低生活費為標準之個人生活費11,309元，聲請人每月所
    餘21,895元（00000-00000 ），因有資產管理公司債務1,18
    7,000 元及民間債務2,382,000 元尚未清償（卷46頁債權憑
    證），而遭強制執行扣薪1/3 部分，不能自由處分，且目前
    對聲請人強制執行扣薪之債權人，有非金融機構者（卷57-7
    6 頁執行命令），故縱與最大債權銀行協商成立，仍不能停
    止非金融機構之債權人強制執行扣薪，以聲請人之收入難認
    其能同時清償協商款項及民間債務。復對照聲請人之債務總
    金額6,395,518 元（卷20-22 頁信用報告），以聲請人每月
    所餘21,895元逐年為清償，如不計利息尚需約292 個月（00
    00000 ÷21895 ）即24年始能清償完畢，足見聲請人確已不
    能清償債務或有不能清償之虞之情事。而聲請人無擔保或無
    優先權之債務總額未逾新臺幣1,200 萬元，復無同條例第46
    條規定已經法院裁定開始清算程序或宣告破產及第6 條第3
    項、第8 條各款所定駁回更生聲請等程序事由存在，則債務
    人聲請更生，是有理由。爰裁定如主文。
中    華    民    國   100    年    8    月    17    日
                  民事庭      法  官  藍家慶
上為正本係照原本作成
本件不得抗告
中    華    民    國   100    年    8    月    17    日
                              書記官  梁竫